es: Tipo de control para motor de embarcación: Desplazamiento; Dirección; Acelerador; Otros
sk-SK: Typ riadenia motora plavidla: Radenie prevodov; Riadenie; Plyn; Iné
tr: Deniz taşıtları motor kontrol tipi: Rotasyon; Direksiyon; Vana; Diğer
en: Watercraft engine control type: Shift; Steering; Throttle; Other
pt-BR: Tipo de controle de motor de embarcação: Shift; Direção; Acelerador; Outro
vi: Loại điều khiển động cơ tàu thủy: Chuyển lái; Hệ thống lái; Bướm ga; Khác
sv: Motorreglagetyp för vattenfarkost: Flytta; Styrning; Pedal; Övrigt
hr-HR: Vrsta kontrole za motor plovila: Mjenjač; Volan; Regulator; Ostalo
sl-SI: Vrsta krmiljenja motorja vodnega plovila: Prestavljanje; Krmiljenje; Plin; Drugo
ja: 船舶用エンジン制御の種類: シフト; ステアリング; スロットル; その他
de: Motorsteuerungsweise des Wasserfahrzeugs: Umschaltung; Lenkung; Drossel; Sonstiges
nb: Motorkontrolltype for vannfartøy: Skift; Styring; Gasspedal; Annet
zh-TW: 船艇引擎控制類型: 轉移; 操舵; 油門; 其他
el: Τύπος ελέγχου κινητήρα σκάφους: Φόρεμα σε ίσια γραμμή; Πηδαλιούχηση; Μοχλός ισχύος; Άλλο
it: Tipo di comandi del motore delle imbarcazioni: Cambio; Sterzo; Acceleratore; Altro
cs: Typ ovládání motoru vodního plavidla: Řazení; Řízení; Plyn; Jiné
pl: Elementy sterowania silnikiem do jednostek pływających: Przesunięcie; Sterowanie; Przepustnica; Inne
fi: Aluksen moottorin ohjaustapa: Vaihdetanko; Ohjaus; Kaasu; Muu
pt-PT: Tipo de controlo de motor de embarcação: Mudança; Direção; Acelerador; Outro
ro-RO: Tip de control al motorului ambarcațiunii: Comutator; Direcție; Accelerație; Altele
nl: Type motorbediening voor vaartuigen: Shift; Sturen; Gaspedaal; Andere
lt-LT: Vandens transporto priemonės variklio valdymo tipas: Svirtis; Vairas; Droselis; Kita
zh-CN: 船舶发动机控制类型: 转移; 操舵; 风门; 其他
th: ประเภทอุปกรณ์ควบคุมเครื่องยนต์เรือ: การเปลี่ยนเกียร์; พวงมาลัย; คันเร่ง; อื่นๆ
ru: Тип управления двигателем плавсредства: Переключение; Рулевое управление; Дроссельная заслонка; Другой
hu: Vízi jármű motorvezérlés-típusa: Váltós; Kormányzás; Gáz; Egyéb
fr: Type de commande de moteur de motomarine: Changement; Pilotage; Accélérateur; Autre
bg-BG: Тип управление на двигател на плавателен съд: Превключване; Кормилно управление; Дроселна клапа; Други
da: Vandscootermotorkontroltype: Skift; Styretøj; Gashåndtag; Andet
ko: 선박용 엔진 제어장치 유형: 시프트; 스티어링; 스로틀; 기타